臺灣高雄地方法院刑事判決　　　　　　　94年度訴字第3654號
公　訴　人　臺灣高雄地方法院檢察署檢察官
被　　　告　甲○○
上列被告因違反毒品危害防制條例案件，經檢察官提起公訴（94
年度毒偵字第7638號），被告於本院準備程序進行中，就被訴事
實為有罪之陳述，經本院告知簡式審判程序意旨，並聽取公訴人
及被告之意見後，本院合議庭裁定由受命法官獨任依簡式審判程
序審理，判決如下：
    主  文
甲○○施用第一級毒品，累犯，處有期徒刑玖月。
扣案之第一級毒品海洛因壹包（驗後淨重零點壹貳公克、空包裝
重零點貳壹公克）沒收銷毀之，注射針筒個沒收。
    事  實
一、甲○○前因竊盜案件，經本院以91年度易字第1654號判處有
    期徒刑8 月，經臺灣高等法院高雄分院以91年度上易字第16
    46號撤銷改判有期徒刑8 月確定，又因違反毒品危害防制條
    例案件，經本院以91年度訴字第2746號判處有期徒刑8 月確
    定，經臺灣高等法院高雄分院以92年度聲字第89號裁定應執
    行有期徒刑1 年2 月確定，於民國93年8 月22日縮短刑期執
    行完畢。其前因施用毒品案件，經本院以89年度毒聲字第
    6125 號 裁定送臺灣高雄看守所附設勒戒處所執行觀察、勒
    戒後，認有繼續施用毒品之傾向，又經本院以89年度毒聲字
    第6817 號 裁定令入戒治處所施以強制戒治1 年，嗣因戒治
    成效經評定為合格，認無繼續戒治之必要，而經臺灣高雄地
    方法院檢察署檢察官聲請本院裁定停止戒治，本院並以90年
    度毒聲字第621 號裁定停止戒治，所餘戒治期間，付保護管
    束，於90年8 月30日保護管束期滿，由該署檢察官以90年度
    戒毒偵字第1000號為不起訴處分確定。復因施用毒品案件，
    經臺灣高雄地方法院檢察署檢察官提起公訴並聲請強制戒治
    ，經本院以89年度毒聲字第6817號裁定另入戒治處所施以強
    制戒治，於92年7 月9 日強制戒治期滿執行完畢，該案並經
    法院判處有期徒刑8 月，於93年8 月22日縮短刑期執行完畢
    。
二、詎仍不知悔改，明知海洛因業經公告列為毒品危害防制條例
    第2 條第2 項第1 款之第一級毒品，不得非法持有、施用，
    竟基於施用第一級毒品海洛因之犯意，於前開強制戒治執行
    完畢釋放後5 年內即94年8 月5 日12時30分許，在其位於高
    雄縣岡山鎮○○○路61號住處，以將第一級毒品海洛因置於
    注射針筒摻水混合後注射身體之方式，施用第一級毒品海洛
    因1 次。嗣於94年8 月5 日16時30分許，在高雄縣岡山鎮○
    ○○路「寶健藥局」前，因形跡可疑，經巡邏員警當場查獲
    ，並扣得持有之第一級毒品海洛因1 包（驗後淨重0.12公克
    、空包裝重0.21公克）及其所有供施用第一級毒品海洛因預
    備所用之未開封注射針筒3 個。
三、案經高雄縣政府警察局岡山分局報請臺灣高雄地方法院檢察
    署檢察官偵查起訴。
    理  由
一、本件被告甲○○所犯為死刑、無期徒刑、最輕本刑為3 年以
    上有期徒刑以外之罪，其於準備程序進行中，就被訴事實為
    有罪之陳述，經告知簡式審判程序之旨，並聽取當事人之意
    見後，本院合議庭裁定由受命法官獨任進行簡式審判程序，
    合先敘明。
二、上揭事實，業據被告於本院審理時坦承不諱，且其於上開時
    地，為警查獲時所採取之尿液，經送請臺灣檢驗科技股份有
    限公司檢驗結果，呈嗎啡陽性反應，有該公司於94年9 月12
    日出具之濫用藥物尿液檢驗報告1 紙附卷可稽。又扣案白粉
    1 包，經送請法務部調查局鑑驗，鑑定結果確含第一級毒品
    海洛因成分無誤（驗後淨重0.12公克、空包裝重0.21公克）
    ，有該局94年11月22日調科壹字第220021535 號鑑定通知書
    乙份在卷可佐。此外，並有上開第一級毒品海洛因1 包，及
    被告所有、供施用第一級毒品海洛因預備所用之注射針筒3
    個扣案可資佐證。被告上開自白與事實相符，自可採為認定
    事實之證據，其施用第一級毒品之犯罪事實，堪以認定。被
    告前因施用毒品案件，經本院裁定送勒戒處所觀察、勒戒後
    ，因有繼續施用毒品之傾向，又經本院裁定令入戒治處所施
    以強制戒治1 年，嗣經戒治所評定合格，認無繼續戒治之必
    要，本院另以裁定停止戒治，所餘戒治期間，付保護管束，
    於90年8 月30日保護管束期滿，由臺灣高雄地方法院檢察署
    檢察官以90年度戒毒偵字第1000號為不起訴處分確定，復因
    施用毒品案件，經本院裁定另入戒治處所施以強制戒治，於
    92 年7月9 日強制戒治期滿之事實，有臺灣高等法院被告前
    案紀錄表、本院被告院內索引卡紀錄表及臺灣高雄地方法院
    檢察署刑案資料查註紀錄表各乙份附卷可參，其於強制戒治
    執行完畢釋放後，5 年內再犯本件施用第一級毒品罪，事證
    明確，應予依法論科。
三、按對於施用毒品者之追訴，依毒品危害防制條例第23條第2
    項規定：「觀察、勒戒或強制戒治執行完畢釋放後，5 年內
    再犯第10條施用毒品之罪者，應依法追訴。」本件被告前因
    施用毒品案件，經本院裁定施以強制戒治，於92年7 月9 日
    強制戒治期滿，其於強制戒治執行完畢後5 年內再犯本件施
    用毒品案件，依毒品危害防制條例第23條第2 項之規定，應
    依法追訴。核被告所為，係犯毒品危害防制條例第10條第1
    項之施用第一級毒品罪。被告持有第一級毒品進而施用，持
    有之低度行為為施用之高度行為所吸收，不另論持有毒品之
    罪。被告前因竊盜、違反毒品危害防制條例案件，經法院分
    別判處有期徒刑8 月、8 月確定，並經法院裁定定其應執行
    有期徒刑1 年2 月，於93年8 月22日縮短刑期執行完畢，此
    有臺灣高等法院被告前案紀錄表及臺灣高雄地方法院檢察署
    刑案資料查註紀錄表各乙份在卷可稽，其於5 年以內再犯本
    件有期徒刑以上之罪，為累犯，應依刑法第47條規定加重其
    刑。
四、爰審酌被告前經1 次觀察、勒戒及2 次強制戒治，仍未能徹
    底戒絕毒品，顯有不該；另念及施用毒品乃自戕一己之身體
    健康，尚未對他人造成危害，犯後坦承犯行，態度尚可，因
    腳部受傷疼痛為犯罪動機等一切情狀，量處如主文所示之刑
    。扣案之白粉1 包，係屬第一級毒品海洛因無誤（驗後淨重
    0. 12 公克，空包裝重0.21公克），而其包裝袋與其上殘留
    毒品無從分離剝離，均依毒品危害防制條例第18條第1 項前
    段規定宣告沒收銷燬之；而扣案之未開封注射針筒3 個為被
    告所有，供施用第一級毒品海洛因預備所用之物，應依刑法
    第38條第1 項第2 款沒收。
據上論斷，應依刑事訴訟法第273 條之1 第1 項、第299 條第1
項前段，毒品危害防制條例第10條第1 項、第18條第1 項前段，
刑法第11條、第47條、第38條第1 項第2 款，判決如主文。
中　　華　　民　　國　　94　　年　　12　　月　　9 　　日
                  刑事第六庭    法  官    楊佩蓉
以上正本證明與原本無異。
如不服本判決，應於收受送達後10日內向本院提出上訴書狀。
 　　　　　　　　　　　　       書記官    翁淑珮
中　　華　　民　　國　　94　　年　　12　　月　　9 　　日
附錄本案判決論罪科刑法條：
毒品危害防制條例第10條第1項
施用第一級毒品者，處6 月以上5 年以下有期徒刑。
